INFORMAÇÃO PESSOAL

DATA DE NASCIMENTO

23/03/1998

NACIONALIDADE

Angola

ENDEREÇO

K. Kiaxi, Luanda, Angola

TELEFONE

+244927361658, +244939606016

CORREIO ELECTRÓNICO

josesilva23p@gmail.com

COMPETÊNCIAS

Projetos ágeis com SCRUM

JavaScript Algorithms and Data Structures

React - The Complete Guide 2023 (incl. React Router & Redux) Aprenda NextJS,

GraphQL/GraphCMS e Leaflet na prática

LÍNGUAS

Português

Inglês - B2

LINKS IMPORTANTES

LINKEDIN

https://www.linkedin.com/in/j

silvap10/

GITHUB

https://github.com/jsilva23

José Da Silva DESENVOLVIDOR DE SOFTWARE



SOBRE MIM

Com mais de 3 anos de experiência em desenvolvimento frontend, eu adquiri habilidades sólidas em HTML, CSS e JavaScript, bem como experiência com frameworks populares como React, Next.js e typescript. Também tenho experiência em trabalhar com ferramentas de controle de versão como Git, e em criar sites responsivos e acessíveis. As minhas ambições futuras envolvem continuar aprendendo e evoluindo as minhas habilidades técnicas, bem como expandir minhas oportunidades de carreira.

EXPERIÊNCIA PROFISSIONAL

FEV 2023 -MAI 2023

- DESENVOLVIDOR WEB Grupo Boa Vida

Como desenvolvedor web no Grupo Boa Vida, utilizei JavaScript, TypeScript, Next.js, Tailwind CSS, Styled Components, CMS headless, Git e GitHub para criar sites modernos e responsivos. Essas tecnologias me permitiram desenvolver funcionalidades interativas, estilização personalizada, gerenciamento de conteúdo fácil e controle de versão eficiente. Trabalhei em equipe, seguindo boas práticas de colaboração e entrega de projetos de qualidade.

AGO 2022 -FEV 2023 JUNIOR FRONTEND DEVELOPER
GRUPO BOA VIDA / GIAP Tworzymy Oprogramowanie Gis,
Poland, Remote

Como desenvolvedor frontend junior na empresa polonesa GIAP, atuei no serviço de Outsourcing como funcionário do Grupo Boa Vida. Minha principal responsabilidade foi contribuir para o desenvolvimento de uma plataforma web de gerenciamento de estradas na Polônia. Durante meu tempo na GIAP, utilizei várias tecnologias e ferramentas para realizar o trabalho. Entre elas, destaco o uso do Next.js, Styled Components, Redux, Typescript e outros

NOV 2020 -NOV 2021

DESENVOLVIDOR FRONTEND
TOQUEMEDIA

Desenvolvimento de sites e aplicativos da web com as tecnologias JavaScript, React.is, Next.is, HTML5 e CSS3.

MAR 2019 -NOV 2020 SUPORTE DE TI E FRONTEND JÚNIOR

Desenvolvimento de sites e aplicações web com as tecnologias JavaScript, HTML5 e CSS3. Suporte técnico e atendimento ao cliente para registro de domínio e hospedagem na web.

FORMAÇÃO ACADÉMICA

- ABR 2017 ENSI

ENSINO SECUNDÁRIO, ELECTRÓNICA E TELECOMUNICAÇÕES

ITEL - Instituto de Telecomunicações

ABR 2022 -AGORA

 FREQUÊNCIA UNIVERSITÁRIA, CIÊNCIA DA COMPUTAÇÃO INSTITUTO SUPERIOR POLITÉCNICO METROPOLITANO DE ANGOLA